【裁判字號】    95,裁,895
【裁判日期】    950504
【裁判案由】    地價稅
【裁判全文】
最  高  行  政  法  院  裁  定
                                     95年度裁字第00895號
上  訴  人  財團法人臺東縣私立臺東仁愛之家
代  表  人  乙○
訴訟代理人  甲○○
被 上訴 人  臺東縣稅捐稽徵處
代  表  人  丙○○
上列當事人間因地價稅事件，上訴人對於中華民國92年12月18日
高雄高等行政法院92年度訴更字第57號判決，提起上訴，本院裁
定如下：
    主  文
上訴駁回。
上訴審訴訟費用由上訴人負擔。
    理  由
一、按對於高等行政法院判決上訴，非以其違背法令為理由，不
    得為之，行政訴訟法第242條定有明文。是對於高等行政法
    院判決上訴，若未具體說明原判決違背何項法令、不適用或
    如何適用不當之具體情事，即非主張原判決違背法令以為上
    訴理由，其上訴不應准許。
二、上訴意旨略謂：「專案報請減免」者，應係指依土地稅減免
    規則第8條第1項第5款但書及財政部90年9月7日台財稅字第
    0900454128號函釋，由主管稽徵機關即被上訴人報經其上級
    機關台東縣政府核准之謂；被上訴人所主張之「專案報請減
    免」程序，欠缺法令依據。次按內政部85年6月22日召開「
    研商財團法人老人扶、療養機構，免徵房屋稅及地價稅會議
    」，議決有收益之土地，而將全部收益直接用於各該事業者
    ，可依土地稅減免規則第8條第2項專案報請減免；地價稅之
    爭議，請其主管機關邀集稅捐稽徵單位協調解決。又稅捐稽
    徵法第21條第1項第2款係對依稅籍底冊查定課徵者之規定，
    被上訴人援引該條文作為上訴人未依規定申請減免之課徵依
    據，有矛盾之虞。再者，被上訴人依據土地稅減免規則第31
    條第5款調查上訴人是否有將所有土地之收益用於其本身之
    慈善事業，曾要求上訴人提供帳簿備查，但上訴人提出後被
    上訴人又拒為核定，其處分即不具有實體拘束效力。又上訴
    人於65年出租土地時即已申請減免，至88年止之長達23年之
    期間，其法律關係既未變動，即未依被上訴人所指之土地稅
    減免規則第22條與第24條之規定逐年申請減免，而由被上訴
    人依第22條但書規定逕行減免，被上訴人不守此既成之合法
    慣例，且處分前未予上訴人有表達意見之機會，違反行政程
    序法第102條之規定，亦不符合行政程序法第8條之誠實信用
    原則。末按土地稅減免規則第31條第5款規定，主管稽徵機
    關應每年普查或抽查已准減免地價稅或田賦之土地，以查明
    該土地收益是否全部用於各該事業。上訴人既已提供帳簿憑
    證等資料供被上訴人查核，被上訴人卻反稱無審查必要，有
    違上開規定之法定職責。且該規定既將普查或抽查之對象限
    於「已准減免地價稅或田賦之土地」，則客觀上查核應無困
    難，被上訴人所辯稱「面對千千萬萬宗土地無法一一逕予查
    核」即無可採。被上訴人適用法令背離比例原則，扭曲對於
    社會福利或慈善事業免徵土地稅之法令意旨，請撤銷原判決
    、訴願決定及原處分等語。
三、本件前開上訴意旨所指各節，無非重述前詞，據以指摘被上
    訴人原處分如何違法、不當，而就原判決駁回其訴所持理由
    究違背何項法令、不適用或如何適用不當之具體情事，並未
    一語指及，揆諸首揭規定及說明，即非主張原判決違背法令
    以為上訴理由，其上訴為不合法，應予駁回。
四、依行政訴訟法第249條第1項前段、第104條、民事訴訟法第
    95條、第78條，裁定如主文。
中    華    民    國    95    年    5     月    4     日
                  第二庭審判長法  官  廖  政  雄
                              法  官  林  清  祥
                              法  官  鍾  耀  光
                              法  官  姜  仁  脩
                              法  官  胡  國  棟
以  上  正  本  證  明  與  原  本  無  異
中    華    民    國    95    年    5     月    4     日
                              書記官  陳  盛  信


司法院資訊處製作；財團法人民間司法改革基金會備份。
